臺灣臺南地方法院交通事件裁定　　　　　　　　　　　九十年度交聲字第二四四號
　　移送機關　交通部公路局嘉義區監理所台南監理站
　　受處分人
　　即異議人　甲○○
右列異議人因違反道路交通管理處罰條例案件，對於交通部公路局嘉義區監理所台南
監理站九十年十月二十九日所為之裁決處分（原處分案號：南監五字第裁七四—Ｓ0
0000000號），聲明異議，本院裁定如左：
    主  文
異議駁回。
    理  由
一、聲明異議意旨如異議狀所載（詳見附件）。
二、按汽車行駛時，駕駛人應注意車前狀況，並隨時採取必要之安全措施；汽車行駛
    至交岔路口，其行進應遵守燈光號誌之指示；又閃光黃燈表示「警告」，車輛應
    減速接近，注意安全，小心通過。閃光紅燈表示「停車再開」，車輛應減速接近
    ，先停止於交岔路口前，讓幹道車優先通行後認為安全時，方得續行，道路交通
    安全規則第一百零二條第一項第一款、第九十四條第三項，道路交通標誌標線號
    誌設置規則第二百一十一條第一項第一款、第二款分別定有明文。經查：異議人
    即受處分人甲○○於民國九十年八月二十三日下午十七時十分許騎乘車牌號碼Ｕ
    ＯＰ－八七一號輕型機車，沿台南市○○街一二一巷，由南往北方向行駛，途經
    上開路段與開南街之交岔路口時，疏未注意汽車行駛時，駕駛人應注意車前狀況
    ，並隨時採取必要之安全措施，及閃光紅燈表示「停車再開」，車輛應減速接近
    ，先停止於交岔路口前，讓幹道車優先通行後認為安全時，方得續行之規定，冒
    然前行，以致遭同一時地，沿開南街由東向西行駛，行經上開路段與開南街一二
    一巷口之交岔路口時，未疏未注意汽車行駛時，駕駛人應注意車前狀況，並隨時
    採取必要之安全措施，及閃光黃燈表示「警告」，車輛應減速接近，注意安全，
    小心通過之規定，由董懿萱騎乘之車號ＫＦ八－三六八號重型機車撞及，以致異
    議人受有「下背部挫傷併淤腫、尾骨底骨骨折」、董懿萱受有「左肩、髖部挫傷
    、左手叉擦傷」等傷害之事實，有台南市警察局第五分局製作之道路交通事故調
    查報告表一紙、現場蒐證照片十一張、奇美醫學中心九十年八月二十三出具之診
    斷證明書二紙、維康聯合門診九十年九月二十四日出具之診斷證明書、和解書各
    一紙可稽。而董懿萱騎乘機車，行經上述交岔路口，雖疏未注意汽車行駛時，駕
    駛人應注意車前狀況，並隨時採取必要之安全措施，及閃光黃燈表示「警告」，
    車輛應減速接近，注意安全之規定，以高速冒然行駛亦有過失，然異議人之前述
    過失，既與董懿萱之過失，併合而為本件車禍肇事之原因，並非因此異議人即脫
    免過失肇事之責。綜上所述，足認異議人違反注意車前狀況，並隨時採取必要之
    安全措施，及閃光紅燈表示「停車再開」，車輛應減速接近，先停止於交岔路口
    前，讓幹道車優先通行後認為安全時，方得續行之規定，以致肇事致董懿萱受傷
    之事實已臻明確。
三、次按：汽車駕駛人，爭道行駛有支線道車不讓幹線道車先行情形者，處新臺幣（
    下同）六百元以上一千八百元以下罰鍰；又汽車駕駛人，駕駛汽車違反道路交通
    安全規則，因而肇事致人受傷者，吊扣其駕駛執照三個月至六個月，道路交通管
    理處罰條例第四十五條第一項第九款、第六十一條第一項（裁決書誤引第一款）
    分別定有明文。依此裁決機關依前開規定處異議人六百元及吊扣駕駛執照三個月
    即屬合法，異議人辯稱是董懿萱之過失超速撞及故其無過失云云即無理由，應予
    以駁回。
四、據上論斷，應依道路交通案件處理辦法第十九條，裁定如主文。
中      華      民      國      九十一    年      一    月    二十四    日
                              臺灣臺南地方法院交通法庭
                                  法  官  蔡  直  青
右正本證明與原本無異
如不服本裁定應於送達後五日內向本院提出抗告狀
                                  書記官  孫  鈴  堯
中      華      民      國      九十一    年      一    月    三十      日
